【裁判字號】    99,上更(一),52
【裁判日期】    990610
【裁判案由】    違反毒品危害防制條例
【裁判全文】
臺灣高等法院高雄分院刑事判決      99年度上更(一)字第52號
上  訴  人  臺灣高雄地方法院檢察署檢察官
上  訴  人
即  被  告  乙○○
選任辯護人  唐治民律師
上  訴  人
即  被  告  甲○○
選任辯護人  吳豐賓律師
上列上訴人因被告違反毒品危害防制條例案件，不服臺灣高雄地
方法院97年度訴字第1725號中華民國98年2 月27日第一審判決（
起訴案號：臺灣高雄地方法院檢察署97年度偵字第27218 號），
提起上訴，判決後，經最高法院發回更審，本院判決如下：
    主  文
原判決撤銷。
乙○○販賣第一級毒品，累犯，處有期徒刑拾陸年，褫奪公權拾
年，扣案如附表二編號1 、2 、4 、5 所示之物均沒收；又販賣
第一級毒品，累犯，處有期徒刑拾陸年，褫奪公權拾年，扣案如
附表二編號1 、2 、4 、5 所示之物均沒收，未扣案之販賣第一
級毒品所得新臺幣伍佰元沒收，如全部或一部不能沒收時，以其
財產抵償之；又共同販賣第一級毒品，累犯，處有期徒刑拾陸年
，褫奪公權拾年，扣案如附表一編號1 所示之物沒收銷燬，如附
表二編號1 、2 、4 、5 所示之物均沒收，未扣案之販賣第一級
毒品所得新臺幣壹仟元與甲○○連帶沒收，如全部或一部不能沒
收時，以其等財產連帶抵償之；應執行有期徒刑貳拾貳年，褫奪
公權拾年，扣案如附表一編號1 所示之物沒收銷燬，如附表二1
、2 、4 、5 所示之物均沒收，未扣案之販賣第一級毒品所得新
臺幣壹仟伍佰元沒收，如全部或一部不能沒收時，以其財產抵償
之（其中新臺幣壹仟元與甲○○連帶沒收，如全部或一部不能沒
收時，以其與甲○○之財產連帶抵償之）。
甲○○共同販賣第一級毒品，累犯，處有期徒刑拾陸年，扣案如
附表一編號1 所示之物沒收銷燬，扣案如附表二編號1 、2 、4
、5 所示之物均沒收，未扣案之販賣第一級毒品所得新臺幣壹仟
元與乙○○連帶沒收，如全部或一部不能沒收時，以其等財產連
帶抵償之。
    事  實
一、乙○○前因施用毒品案件，經臺灣高雄地方法院以94年度訴
    字第598 號判處有期徒刑5 月，並經本院以94年度上訴字第
    1011號判決駁回確定，於民國（下同）95年8 月17日縮刑期
    滿執行完畢。甲○○曾因施用毒品案件，經臺灣高雄地方法
    院以95年度訴字第1274號判處有期徒刑7 月確定，並以96年
    度聲減字第678 號減為有期徒刑3 月15日，於96年7 月16日
    減刑期滿執行完畢。
二、乙○○猶不知悔改，明知海洛因係經政府公告，列為毒品危
    害防制條例第2 條第2 項第1 款所定之第一級毒品，不得非
    法販賣，竟意圖營利，基於販賣第一級毒品之犯意，分別於
    下列時間，為下列犯行：
  (一)97年8 月3 日上午9 時30分許，適伍東昇以0000000000號行
    動電話撥打乙○○所有0000000000號行動電話，表示人在醫
    院不方便外出，毒癮發作很難受，而以暗語「兩支」代表摻
    有海洛因之香菸2 支暗示欲購買第一級毒品海洛因，經乙○
    ○允諾，伍東昇旋叫其妻子陳銀鑾前往高雄市鼓山區○○○
    路716 巷53號乙○○住處，乙○○便以新臺幣（下同）2,00
    0 元之價格，將摻有第一級毒品海洛因之香菸2 支販賣與伍
    東昇1 次，由陳銀鑾轉交給伍東昇，惟伍東昇迄未支付2,00
    0 元給乙○○。
  (二)97年9 月18日下午3 時38分許，乙○○以所有0000000000號
    行動電話，與歐春竹00-0000000號市內電話聯絡，以暗語「
    拿500 」表示歐春竹欲購買價值500 元之第一級毒品海洛因
    ，乙○○旋即在高雄市○○區○○路某巷內住處，以500 元
    之價格，將摻有第一級毒品海洛因之香菸2 支販賣與歐春竹
    1 次。
三、甲○○亦不知悔改，明知海洛因係經政府公告，列為毒品危
    害防制條例第2 條第2 項第1 款所定之第一級毒品，不得非
    法販賣，竟與乙○○共同基於意圖營利而販賣第一級毒品之
    犯意聯絡，於97年9 月25日下午1 時30分許，適歐春竹再以
    上開市內電話撥打乙○○所有上開行動電話，以暗語「拿
    1,000 過去還你」表示欲購買價值1,000 元之第一級毒品海
    洛因，乙○○予以允諾後，歐春竹旋即前往乙○○上開高雄
    市鼓山區○○○路716 巷53號住處，由甲○○為歐春竹開門
    ，並向歐春竹收取1,000 元後，乙○○將摻有第一級毒品海
    洛因之截斷塑膠吸管1 支，交由甲○○給與歐春竹。嗣警於
    同日下午1 時50分許發覺歐春竹購買毒品後離去，旋即持台
    灣高雄地方法院核發之搜索票對上開住處執行搜索，復前往
    乙○○高雄市鼓山區○○○路931 號3 樓另一住處執行搜索
    ，分別扣得均為乙○○所有如附表一編號1 所示之海洛因，
    與如附表二編號1 、4 所示供上開販賣海洛因用以秤量、聯
    絡之電子秤、0000000000號行動電話，編號2 、5 所示預備
    供販賣海洛因所用之夾鍊袋（另扣得與乙○○、甲○○販賣
    第一級毒品海洛因無關之附表一編號2 、3 、4 ，附表二編
    號3 ，及如附表三所示之物），而悉上情。乙○○被警查獲
    後供出毒品來源因而查獲邱黃旭。
四、案經高雄市政府警察局新興分局報請臺灣高雄地方法院檢察
    署檢察官偵查起訴。
    理  由
一、證據能力方面：按被告以外之人（包括證人、鑑定人、告訴
    人、被害人及共同被告等）於審判外之陳述雖不符刑事訴訟
    法第159 條之1 至之4 等四條之規定，而經當事人於審判程
    序同意作為證據，法院審酌該言詞陳述或書面陳述作成時之
    情況，認為適當者，亦得為證據；當事人、代理人或辯護人
    於法院調查證據時，知有刑事訴訟法第159 條第1 項不得為
    證據之情形，而未於言詞辯論終結前聲明異議者，視為有前
    項之同意，刑事訴訟法第159 條之5 定有明文。查本件判決
    所引下列證據，其屬於傳聞證據部分，業經檢察官、被告及
    辯護人於審理期日時均表示同意作為證據，或無意見而不予
    爭執，且迄至言詞辯論終結前亦均未聲明異議，本院審酌上
    開證據資料製作時之情況，較無人情施壓或干擾，亦無不當
    取供之情形，復查無違法不當之瑕疵，認為以之作為證據應
    屬適當，揆諸前開法律規定與說明，依刑事訴訟法第159 條
    之5 規定，認前揭證據資料均有證據能力。
二、訊據上訴人即被告乙○○固坦承有如上揭事實二(一)所示與伍
    東昇通聯，伍東昇表示人在醫院，便叫陳銀鑾去找伍東昇，
    及如上揭事實三所示之時地，將海洛因摻入截斷之塑膠吸管
    1 支，交由甲○○給前來赴約之歐春竹之事實；上訴人即被
    告甲○○則坦承有如事實三所示之時間、地點，受乙○○指
    示，將摻有海洛因之塑膠吸管1 支交給前來赴約之歐春竹之
    事實。惟被告2 人均矢口否認有上開販賣毒品之犯行，被告
    乙○○辯稱：伍東昇當時是叫陳銀鑾來跟被告拿2,000 元，
    不是拿2 支毒品，被告並未販賣毒品；而歐春竹之所以於如
    事實三所示之時地給甲○○1,000 元，係託甲○○償還之前
    對被告之欠款，被告僅給歐春竹毒品，並未販賣；且被告未
    曾有如事實二(二)所示販賣海洛因給歐春竹之事實云云；被告
    甲○○則辯稱：歐春竹於如事實三所示之時地，交給被告之
    1,000 元係償還對乙○○之欠款，且被告不知道交給歐春竹
    之吸管內摻有海洛因云云。
三、經查：
  (一)上揭事實二(一)部分：
  1.證人伍東昇於偵查中證稱：伊於97年3 、4 月間有2 次跟在
    撞球間認識綽號「阿和」之友人一起坐車去找乙○○，伊不
    認識乙○○，有親眼看到「阿和」跟乙○○交易毒品，1 次
    3,000 元、1 次6,000 元，「阿和」兩次都是使用伊所有之
    0000000000號行動電話聯絡乙○○，伊自97年5 月以後就沒
    有跟「阿和」在一起，也沒有打給乙○○說伊人在醫院，要
    叫伊妻子陳銀鑾去拿毒品等語（見偵卷第68頁）；復於原審
    審理中證述：伊以前曾向「阿和」拿毒品來施用，與「阿和
    」是普通朋友，不知道「阿和」家住哪，伊自96年8 月16日
    勒戒完畢後，就沒有再吸毒，於97年4 月、8 月間各有1 次
    隨「阿和」一起去九如路，親眼看到「阿和」跟乙○○買毒
    品，所以知道乙○○有在賣毒品，不認識乙○○等語；經檢
    察官提示其所有0000000000號行動電話於97年8 月3 日上午
    9 時30分許撥打被告乙○○所有0000000000號行動電話通聯
    譯文後，方改稱：97年8 月3 日時，是「阿和」打電話給伊
    叫伊幫忙跟乙○○拿毒品，伊因為當時正在民生、仁愛路口
    之幸生醫院內戒毒，行動自由受到限制，才打電話給乙○○
    ，說要叫太太陳銀鑾去拿「兩支」，意思就是拿兩支摻有海
    洛因的香菸，跟乙○○約好後，伊便叫陳銀鑾按照地址去九
    如路找乙○○拿東西，但沒跟陳銀鑾說拿什麼東西，乙○○
    依約將該兩支香菸裝在小盒的煙盒裡，放在塑膠袋內，交給
    陳銀鑾，陳銀鑾拿到後再去建國路交給「阿和」，至於「阿
    和」有無付錢、何時付錢給乙○○一事，伊並不清楚，因為
    「阿和」告訴伊會自己跟乙○○算錢等語（見原審卷第136
    至144 頁）。
  2.證人伍東昇上開證述，已明確證述被告乙○○有利用其所有
    上開行動電話聯繫，約在九如路地點，將海洛因摻入香菸內
    ，以不等價格販賣毒品之事實。證人伍東昇雖證稱向被告乙
    ○○購買毒品之買家並非其本身，係真實姓名年籍不詳、綽
    號「阿和」之人，然由證人伍東昇前開證述，先稱96年8 月
    以後沒有再吸毒、與「阿和」僅係普通朋友、97年4 月以後
    就沒有再聯絡、沒有打給乙○○說在醫院云云，復改稱97年
    8 月間還有跟「阿和」一起去找乙○○買毒品、97年8 月間
    在醫院戒毒、幫「阿和」打給乙○○買毒品云云，就其與「
    阿和」相處時間、購買毒品次數、是否代向乙○○買毒品等
    親身經歷具體事項，前後供述有重大差異。衡諸常情，購買
    毒品往往關係是否觸犯施用毒品，或轉讓毒品，甚至販賣毒
    品之刑事重典，且使用行動電話會留下通聯紀錄，倘如證人
    伍東昇所述，其既明知「阿和」借用其行動電話之目的係向
    被告乙○○購毒，復對「阿和」之真實姓名年籍住址等資料
    一概不詳，豈有將自己行動電話任意出借，以致於留下購買
    毒品之通聯紀錄，導致於自己身陷被追訴上開刑事責任之風
    險？又何以對於向被告乙○○購毒之次數、方式、係親自或
    由「阿和」聯絡等具體情事前後明顯矛盾、說詞反覆，足見
    是否真有「阿和」其人一事，已有疑問。
  3.而由上開97年8 月3 日上午9 時30分許之通聯紀錄，顯示證
    人伍東昇所有0000000000號行動電話撥打被告乙○○所有00
    00000000號行動電話監訊通察譯文內容：「受話人：喂誰我
    狗仔你誰？（發話人：你狗仔嗎？我昇哥啦）受話人：哦你
    好他在..（發話人：我跟你講我人在醫院我叫我老婆先過去
    拿兩支啦）受話人：我叫他聽好了... 喂誰啊（發話人：我
    人在醫院艱苦哩，我叫我老婆先過去拿兩支，我回去再和你
    算啦... ）受話人：好啦... 先拿兩千給他就好了（發話人
    ：嗯）」，可知證人伍東昇當時於電話中明確表示伊在醫院
    因毒癮發作很難受，所以叫不知情之妻子陳銀鑾過去找被告
    乙○○拿「兩支」，之後等伊出院再算錢等語，觀其內容並
    無提及「阿和」之人，而均以自己毒癮發作很難受、要叫太
    太陳銀鑾去拿、之後出院再跟被告乙○○算錢等語，請被告
    乙○○準備海洛因，並非如證人伍東昇所述係「阿和」毒癮
    發作，叫伊幫忙買毒品一情。況倘如證人伍東昇所述，之前
    不過係隨「阿和」去找被告乙○○，則證人伍東昇與被告乙
    ○○之間並無既定交易模式存在，亦不可能知道被告乙○○
    住處，何以證人伍東昇於該次通聯能以簡短而有默契之方式
    ，開門見山就表示自己在醫院難受、要先拿兩支、之後再算
    錢等語，迅速和被告乙○○達成買賣合意，又何以能順利指
    示陳銀鑾找到被告乙○○住處，取得摻有海洛因之兩支香菸
    後，轉交給「阿和」？又由證人伍東昇所有上開行動電話，
    曾另於97年7 月28日、8 月13日、8 月15日、8 月16日等日
    期，與被告乙○○上開行動電話有通聯紀錄，（見偵卷第93
    、102 背面、103 、104 頁）對話中被告乙○○直呼對話方
    為「昇哥」，足見證人伍東昇與被告乙○○間往來頻繁，非
    如其所述不過係隨「阿和」去找被告乙○○般單純。參以證
    人伍東昇於原審審理中經交互詰問後，被告乙○○詢問其：
    「海洛因是否我跟你昇哥兩人合資出6,000 元一起去買的？
    」證人伍東昇答以：「沒錯，6,000 元的部分是這樣沒錯，
    我問阿和是這樣沒錯。」顯見被告乙○○並不否認與證人伍
    東昇有海洛因及金錢往來一事，是證人伍東昇猶將毒品買賣
    一事全推諉與真實姓名年籍不詳之「阿和」，要係證人伍東
    昇為避免自己仍有施用毒品一事曝光須負擔法律責任，所憑
    空杜編不存在之人，不足採信。從而本院綜合上開證人伍東
    昇所述及通聯譯文內容，互核勾稽，認為證人伍東昇應與被
    告乙○○之間，對第一級毒品海洛因交易存有默契，證人伍
    東昇所述均係「阿和」向被告乙○○購買毒品之詞，並不可
    採，其確有於如事實二(一)所示時間，撥打乙○○所有上開電
    話，表示毒癮發作，以暗語「兩支」代表摻有海洛因之香菸
    2 支，而被告乙○○於上開通聯譯文內所稱「先拿兩千」等
    語，即指以2,000 元作為交易價格，以此方式販賣第一級毒
    品海洛因給證人伍東昇1 次，且證人伍東昇尚未支付被告乙
    ○○2,000 元之事實，堪以認定。至於起訴書犯罪事實欄雖
    記載交易地點為九如四路與西藏街口之「統一7-11」便利商
    店前，價格為6,000 元，與本院上開認定事實之細節不同，
    惟起訴書既已明確指出被告乙○○該次販毒犯行對象為證人
    伍東昇，且時間係97年8 月3 日9 時30分許，又聯絡方式係
    證人伍東昇以其0000000000號行動電話撥打被告乙○○之00
    00000000號行動電話，交易標的為第一級毒品海洛因等具體
    情節，足見起訴書業已特定其訴追範圍為該次販毒犯行，是
    本院認定犯罪事實細節縱或有出入，仍不失為同一犯罪事實
    之本質，本院自得綜合全部證據，獲得確信犯行事實之心證
    ，不受起訴書所指細節之拘束，附此敘明。
  4.被告乙○○及辯護意旨雖以前詞置辯，然上開通聯譯文與證
    人伍東昇所述其當時人在醫院戒毒，叫其太太陳銀鑾去拿摻
    有海洛因之香菸一情互核，「拿兩支」應係指兩支摻有海洛
    因之香菸，並非指2,000 元。否則證人伍東昇於電話中當可
    明白表示借款2,000 元，何必以「兩支」此一省略具體標的
    物之隱晦用語來暗指現金？況衡諸常情，證人伍東昇人既然
    在醫院戒毒，何須向被告乙○○借款2,000 元？又何以被告
    乙○○一接到證人伍東昇之來電，即不假思索地答應借錢？
    足見被告乙○○及辯護意旨所辯，與實情不符，亦與常情違
    背，均委無可採。
  (二)上揭事實二(二)、三部分：
  1.證人歐春竹於偵查中結證：伊從97年7 、8 月間開始與乙○
    ○聯繫，是朋友說乙○○有海洛因，伊於97年9 月18日在高
    雄市○○區○○路某巷內住處，拿了500 元給乙○○，乙○
    ○就將海洛因摻在2 支香菸裡給伊，伊又於97年9 月25日下
    午1 時許，以市內電話00-0000000號電話與乙○○相約後，
    前往乙○○高雄市鼓山區○○○路716 巷53號住處，到了該
    處後，乙○○的外甥甲○○幫伊開門，伊進去後就把1,000
    元交給甲○○，過了20幾分鐘後，甲○○把海洛因拿給伊等
    語（見偵卷第45頁）；復於原審審理中結證：伊於97年9 月
    18日找乙○○時，乙○○有拿海洛因給伊，97年9 月25日那
    次，是甲○○幫伊開門，伊將1,000 元交給甲○○，過了20
    幾分鐘，乙○○叫甲○○交給伊1 支被剪成短短1 小節，裡
    面裝有海洛因的吸管等語（見原審卷第147 至151 頁）。細
    觀證人歐春竹已就何時、何地、以何方式聯絡、交易金額、
    交付毒品方式等過程及細節證述綦詳，復有97年9 月18日下
    午3 時38分3 秒時市內電話00-0000000與0000000000號行動
    電話監訊通察譯文顯示：「受話人：喂。（發話人：拿500
    。）受話人：好啦，多久會到？（發話人：我現在拿過去給
    你。）」及97年9 月25日下午1 時30分40秒時市內電話00-0
    000000與0000000000號行動電話監訊通察譯文顯示：「受話
    人：喂。（發話人：喂我拿1,000 過去還你... 。）受話人
    ：好啊。」及同日下午1 時37分54秒時市內電話00-0000000
    與0000000000號行動電話監訊通察譯文顯示：「受話人：喂
    。（發話人：到了。）受話人：我姪子在下面啦。」之通聯
    譯文各1 份附卷可稽（見偵卷第130 頁背面、第132 頁背面
    ），並有扣案被告乙○○所有，如附表二編號4 所示用以聯
    絡毒品交易之0000000000號行動電話1 支可資佐證，該行動
    電話為被告乙○○所有，業據其於原審審理中自承明確（見
    原審卷第159 頁），均核與證人歐春竹上開證述毒品交易之
    時間、地點、方式、金額等過程及細節互相吻合。
  2.證人歐春竹雖於原審審理中改稱：伊現在想起來，之所以於
    97年9 月18日給乙○○500 元，是因為伊在大順路租一個停
    車位退回來的錢，還給乙○○，與毒品無關，乙○○之所以
    有拿海洛因給伊，是因為伊跟乙○○討的，不是乙○○賣給
    伊的，且伊之所以於97年9 月25日拿1,000 元給甲○○，是
    因為之前跟乙○○合資購買毒品，由乙○○代墊，所以請甲
    ○○歸還乙○○1,000 元，伊於偵查中有跟檢察官這樣說，
    伊給甲○○錢時說是要還乙○○的，甲○○沒說什麼，過了
    20分鐘後，拿毒品給伊，也沒說什麼，另外伊有時也會跟乙
    ○○要海洛因來用，乙○○沒有收錢等語（見原審卷第144
    至152 頁）。惟查，證人歐春竹於97年9 月18日與被告乙○
    ○電話聯絡時，並未表示要歸還500 元或提到車位退費等內
    容，已如上開通聯譯文所述。且遍觀證人歐春竹於97年10月
    9 日受檢察官訊問時，已明確表示被告乙○○有在販毒，伊
    給被告乙○○錢，被告乙○○就給伊毒品等語，已如前述，
    復在結文及筆錄上簽名，表示負責且所述無訛，偵訊過程時
    始終未提到500 元是停車位退款或1, 000元是歸還合資代墊
    款等語。本院衡諸證人歐春竹受檢察官訊問時間為97年10月
    9 日，距離97年9 月18日、9 月25日案發時間不到1 個月，
    記憶應較為深刻，竟完全未提到上開情節，反而於案發後已
    經過半年，在原審審理中翻異前詞，足見證人歐春竹事後於
    原審中所為證述應係迴護被告乙○○之詞，委不可採。
  3.又互核上開通聯譯文與證人歐春竹之證述內容，顯示證人歐
    春竹兩次與被告乙○○之行動電話連繫相約，並言定金額後
    ，旋即前往被告乙○○住處，將金額依約交給被告乙○○或
    被告甲○○後，被告乙○○即當場將海洛因摻入香菸內交給
    證人歐春竹，或摻入截斷之塑膠吸管內交由被告甲○○轉交
    證人歐春竹，足見被告乙○○交付之毒品與證人歐春竹所支
    付之上開金額間存有銀貨兩訖之對價關係。
  4.而被告甲○○有如事實一所示等多次施用第一級毒品海洛因
    之前科紀錄，有臺灣高等法院被告前案紀錄表1 份在卷可憑
    ，對海洛因之形狀、顏色、外觀、特性，及其填裝、攜帶、
    施用方式，甚至價格等詳情應有相當程度瞭解，且其受被告
    乙○○所囑交給證人歐春竹之物，係1 支遭截斷之塑膠吸管
    ，並未用其他容器包裝等情，業據證人歐春竹結證明確，已
    如前述，且證人即被告乙○○亦證稱：伊把1 根截斷的吸管
    交給甲○○，叫甲○○拿去給歐春竹等語（見原審卷第153
    至155 頁），復為被告甲○○自承在卷（見原審卷第161 頁
    ），再塑膠吸管係兩端各有開口之非密閉容器，且扣案之吸
    管均為藍色、綠色、紅色等與白色明顯不同之色相，而扣案
    之海洛因係呈白色粉末狀，此有扣案之海洛因、吸管等照片
    8 紙附卷可稽（見警卷第56至59頁），故持有該盛裝海洛因
    之吸管者當能輕易從吸管開口處清楚看到吸管內填裝之物，
    持以行進之過程中，猶須避免持以之角度過於傾斜導致粉末
    漏出，況衡諸常情，1 支塑膠吸管為一般人生活中用來吸吮
    液體物品，且價值甚微之物，竟將之截斷成一半，裡面裝入
    物品，已有異於一般生活所見。且證人歐春竹交付1000元予
    甲○○，然後在上址等了20幾分鐘，再由被告甲○○將1 支
    吸管交給伊，在客觀上顯然即為買賣，被告甲○○即為收受
    金錢並交付毒品之人。又被告甲○○將1000元交付被告乙○
    ○後，迄交付毒品於證人歐春竹，其間有20餘分鐘與被告乙
    ○○在一起，關於被告乙○○如何將毒品秤重、裝入塑膠吸
    管內應甚為清楚，豈有不知情之理？是本院綜合上開證據，
    依據論理法則與經驗法則衡諸常理，認定被告甲○○明知該
    截斷之吸管內摻有第一級毒品海洛因，猶向證人歐春竹收取
    1,000 元後，將吸管交給證人歐春竹，其與被告乙○○間應
    具有共同販賣海洛因以營利之犯意聯絡，而由被告乙○○與
    證人歐春竹電話聯繫、將海洛因摻入吸管內，再由被告甲○
    ○收取對價、交付毒品。至證人乙○○雖另證稱：伊將吸管
    交給甲○○時，沒跟他說裡面裝什麼，也沒說要收錢等語（
    見原審卷第153 頁），惟被告甲○○對海洛因有所認識，亦
    能從該吸管清楚瞭解吸管內容物，已如前述，縱如證人乙○
    ○所述未以言語明白告知被告甲○○，然仍不能以此否定其
    與被告甲○○間存有對毒品交易互相認識之犯意聯絡，是證
    人乙○○上開證述不足以為被告甲○○諉為不知情之依據。
  5.又扣案被告乙○○所有，如附表一編號1 所示之海洛因6 包
    ，其中2 包經送往高雄市立凱旋醫院鑑定，檢驗結果1 包為
    「白色粉末，驗前淨重0.015 公克，驗後淨重0.005 公克，
    檢出海洛因」，另1 包為「驗前淨重0.007 公克，驗後淨重
    0 公克，檢出海洛因」，其餘4 包則經送往法務部調查局鑑
    定，檢驗結果為「送驗粉末檢品4 包均含第一級第6 項毒品
    海洛因成分，合計淨重1.84公克（空包裝袋總重1.10公克）
    ，純度31.91%，純質淨重0.59公克」，此有高雄市立凱旋醫
    院97年10月9 日高市凱醫驗字第8455號濫用藥物成品檢驗鑑
    定書及法務部調查局97年10月23日調科壹字第09723040440
    號濫用藥物實驗室鑑定書各1 份附卷可稽（見偵卷第73、84
    頁），並有在被告乙○○如事實欄所示2 住處內扣得其所有
    供販賣海洛因所用以量秤、聯絡，如附表二編號1 、4 所示
    之電子秤、上開行動電話，與預備供販賣海洛因所用，附表
    二編號2 、5 所示之夾鍊袋可資佐證。是上開扣案證物與本
    院認定毒品交易之情節互核相符，益徵被告2 人有如事實欄
    所示販賣第一級毒品海洛因之犯行。
  6.被告2 人及辯護意旨雖以前詞置辯，惟倘如被告乙○○所辯
    ，上揭事實三所示證人歐春竹於97年9 月25日所給的1,00 0
    元不是用來購買毒品，是歸還欠款，且依照上開客觀之事實
    ，係由證人歐春竹交付1000元予甲○○，然後在上址等了20
    幾分鐘，再由被告甲○○將1 支吸管交給歐春竹，被告乙○
    ○與歐春竹間顯然非朋友關係，雙方亦不甚熟識。否則豈有
    歐春竹進入乙○○家中，乙○○與歐春竹雙方間均未見面之
    理？雙方既非朋友關係，則何以被告乙○○會主動將價值不
    斐之海洛因無償提供給證人歐春竹？又何以證人歐春竹不費
    言語即知道被告乙○○會叫被告甲○○拿毒品給伊？凡此種
    種，均顯示被告乙○○所辯與常情有違。又被告甲○○既有
    多次施用海洛因之前科，對海洛因有相當程度瞭解，證人歐
    春竹甘願等待20分鐘就為了1 根吸管，且該吸管已遭截斷，
    吸管兩端各有開口，能清楚看到吸管內填裝之物，是被告甲
    ○○自難諉為不知該吸管內摻有海洛因。況被告乙○○先於
    警詢時供稱：伊不認識伍東昇，也不認識歐春竹，沒有拿毒
    品給伍東昇或歐春竹等語（見警卷第7 頁），復於偵查中改
    稱：歐春竹有跟伊要海洛因，伊沒有跟歐春竹收錢等語（見
    原審卷第59頁），又於原審審理程序中坦承認識證人伍東昇
    及有拿毒品給證人歐春竹之事實，惟以前詞置辯。觀其歷次
    供述，對是否認識證人伍東昇、歐春竹此一親身經歷具體事
    項竟有如此前後迥異之詞，足見被告乙○○顯係出於規避刑
    責之心理，先於警詢時全盤否認，後見無可推諉其與證人伍
    東昇、歐春竹間關係時，方改稱係借款給證人伍東昇及無償
    轉讓海洛因給證人歐春竹等語，欲以此自圓其說，是其供述
    之可信度已有疑問。被告甲○○則於警詢時供稱：伊於97
    年9 月25日沒有拿毒品給歐春竹，也不認識歐春竹，伊當時
    都在樓上油漆等語（見警卷第18頁），復於原審審理中坦承
    當日有受被告乙○○指示，交給歐春竹1 根吸管等語（見原
    審卷第161 頁），惟以前詞置辯。觀其歷次供述，對是否有
    拿東西給證人歐春竹此一親身經歷具體事項竟有如此前後迥
    異之詞，足見被告甲○○亦係出於規避刑責之心理，先於警
    詢時全盤否認，後方改稱不知道拿的東西是摻有什麼等語，
    是其供述之可信度亦有疑問。從而本院綜合上開人證之證述
    內容、鑑定報告等書證及扣案物證，予以綜合判斷，認定該
    1,000 元與海洛因間存有對價關係，被告2 人及辯護意旨所
    辯，皆與實情不符，均無可採。
  7.至被告乙○○固另否認有如事實二(二)所示與證人歐春竹毒品
    交易之事實，惟證人歐春竹於偵查中及原審審理中皆證稱其
    有於如事實二(二)所示之時間，前往被告乙○○住處，交給被
    告乙○○500 元後，被告乙○○將海洛因摻入香菸內交給伊
    等情，核與上開97年9 月18日下午3 時38分許，市內電話00
    -0000000撥打0000000000號行動電話之通訊監察譯文內容相
    符，均如前述，足見被告乙○○所辯係出於欲全盤否認有上
    開事實存在以卸責之詞，亦無可採。
  8.至於被告甲○○之選任辯護人質疑警方係於97年9 月25日13
    時至14時許間，先在高雄市鼓山區○○○路716 巷53號路旁
    埋伏，是警方先掌握販毒之情資，然後再通知歐春竹於是日
    13時30分40秒打電話給被告乙○○說：「他要拿1000元過去
    還給乙○○……」，警方利用歐春竹製造要向被告乙○○購
    買毒品海洛因之假象，並於歐春竹取得毒品後，再伺機進入
    被告乙○○的住處，進而查獲所謂之毒品並逮捕乙○○、甲
    ○○，實係「陷害教唆」云云。惟查，證人歐春竹於警詢、
    檢察官偵查中及原審審理時均證稱95年9 月25日下午1 時30
    分許，以其家裡00-0000000號電話撥打0000000000號給乙○
    ○，洽談購買海洛因毒品事宜等情，並未片語隻字提及係應
    警方之要求而為（見警卷第26至30頁、第34至36頁、偵卷第
    44至46頁、原審卷第146 至151 頁），且據承辦員警許志萍
    於本院前審審理時證稱：「（你們警方在97年9 月25日下午
    1 點到2 點有在高雄市鼓山區○○○路53號乙○○住處旁埋
    伏，發現歐春竹進入該住處後不久就離開，你們埋伏的時間
    是根據什麼？）我們是根據通訊監察，當時我沒有去埋伏，
    是我們同仁過去埋伏的。」、「（你們通訊監察的時間點為
    何？是否針對歐春竹要向被告購買毒品，你們才去現場埋伏
    ？）沒有，我們去現場埋伏是因為在這個地方常有人過去購
    買毒品，所以我們才過去那邊埋伏。」等語（見本院上訴卷
    第196 頁正面），顯然警方係依監聽電話得知有人涉嫌販賣
    毒品，而至現場埋伏查獲本案，辯護人上開質疑純屬臆測之
    詞，自不足採。
  (三)再者，販賣毒品本無一定價格，各次買賣之價格，當亦各有
    差異，隨供需雙方之資力、關係之深淺、需求之數量、貨源
    之充裕與否、販賣者對於資金之需求如何即殷切與否，以及
    政府查緝之態度，進而為各種不同之風險評估，而為機動性
    之調整，是其價格標準，自非一成不變，且販賣者從各種「
    價差」或「量差」或係「純度」謀取利潤方式，或有差異，
    然其所圖利益之非法販賣行為目的，則屬相同，並無二致。
    從而，販賣之利得，除被告就販賣之價量俱臻明確供述外，
    委難察得實情，本件被告2 人上述犯行，係出於金錢或電話
    費用之對價，已如上述，參以我國政府一再宣示反毒，施用
    、販賣毒品均屬違法行為，此為國人所週知，被告2 人與購
    買毒品者或僅係朋友關係、或非認識之人，非屬至親，被告
    2 人當無甘冒重典，仍以販入價格再轉賣與購買毒品者之理
    ，是被告2 人主觀上確有營利之意圖，客觀上亦有獲利之事
    實，應堪認定。
  (四)綜上所述，本件事證明確，被告2 人所辯，均顯係卸責之詞
    ，不足採信，渠等上開犯行均堪以認定。
四、按海洛因係毒品危害防制條例第2 條第2 項第1 款所稱之第
    一級毒品。又該條例第4 條第1 項、第17條已於98年5 月20
    日修正公布，現已生效施行。關於該條例第4 條第1 項之法
    定刑，修正前為：「處死刑或無期徒刑；處無期徒刑者，得
    併科新臺幣1 千萬元以下罰金。」；修正後為：「處死刑或
    無期徒刑；處無期徒刑者，得併科新臺幣2 千萬元以下罰金
    」，比較新舊法，以修正前規定對行為人有利；又同條例第
    17 條 第1 項，修正前規定：「犯第4 條第1 項至第4 項、
    第5條 第1 項至第4 項前段、第6 條第1 項至第4 項、第7
    條第1 項至第4 項、第8 條第1 項至第4 項、第10條或第11
    條第1 項、第2 項之罪，供出毒品來源，因而破獲者，得減
    輕其刑。」；修正後規定：「犯第4 條至第8 條、第10條或
    第11 條 之罪，供出毒品來源，因而查獲其他正犯或共犯者
    ，減輕或免除其刑」，比較新舊法，以新法對行為人有利。
    又比較新舊法，應綜合比較，且不得切割適用法律，是單獨
    適用該條例第4 條第1 項，固以適用修正前規定，對行為人
    有利；但如併同適用第17條第1 項規定，則以整體適用修正
    後規定，對行為人有利，合先敘明。是核被告乙○○上揭事
    實二、三所為，均係犯修正後毒品危害防制條例第4 條第1
    項之販賣第一級毒品罪共三罪。被告甲○○上揭事實三所為
    ，則係犯修正前同條例第4 條第1 項之販賣第一級毒品罪。
    被告2 人持有第一級毒品之低度行為，為販賣之高度行為所
    吸收，不另論罪。被告2 人關於上揭事實三所示之犯行，有
    犯意聯絡及行為分擔，均為共同正犯。被告乙○○總計販賣
    第一級毒品3 次，各該犯行時間並非緊接，地點亦不盡相同
    ，每次行為在時間差距上均可分開，難認其等主觀上均出於
    一次之決意，又在刑法評價上，均具有獨立性，每次行為皆
    可獨立成罪，依社會通念，應認以數罪評價，故應予分論併
    罰。被告2 人分別有如事實一所載受有期徒刑執行完畢之事
    實，有臺灣高等法院被告前案紀錄表可參，其2 人受徒刑之
    執行完畢，皆5 年內故意再犯本件有期徒刑以上之罪，均為
    累犯，應各依刑法第47條第1 項就法定刑併科罰金刑部分加
    重其刑，惟法定刑死刑及無期徒刑之部分依法不得加重其刑
    。又依修正後之毒品危害防制條例第17條第1 項規定：「犯
    第4 條至第8 條、第10或第11條之罪，供出毒品來源，因而
    查獲其他正犯或共犯者，減輕或免除其刑」，查被告乙○○
    於97年9 月26日檢察官偵訊時供稱：「（邱黃旭是何人？）
    他是我的上游，我之前也有跟他買過毒品？）、「（何時跟
    他買的？）97年6 、7 月間，我買了2 、3 次……」、「（
    你向邱黃旭買何種毒品？）海洛因，也有買過安非他命」（
    見97年度偵字第27218 號卷第9 頁）、於97年10月1 日第4
    次警詢時供稱：「（你最近一次？是何時何地向邱黃旭購買
    多少海洛因？）我是於97年8 月初（正確日期我忘記了）下
    午3 、4 點到高雄市○○區○○街119 號內以新台幣九萬五
    千元向邱黃旭購買半兩海洛因毒品」（見同上卷第28頁），
    並經證人即承辦員警許志萍於本院前審審理時證稱：「（被
    告有沒有供出毒品來源？）有，供出邱黃旭。」、「（誰供
    出來的？）乙○○。」、「（乙○○如何供出？）乙○○供
    出他的毒品海洛因是從邱黃旭那邊購買來的。」、「（邱黃
    旭有沒有承認他在賣？）沒有承認，但是我們之前在通訊監
    察乙○○時，就有監察到邱黃旭的通話，這部分也有電話譯
    文；電話內容就是乙○○要過去小港找邱黃旭，就是乙○○
    要跟邱黃旭購買毒品，乙○○也有過去小港找邱黃旭。」、
    「（這是乙○○供述以前，就有錄到了？）但是那時候我們
    不知道是邱黃旭；我們只錄到邱黃旭的電話而已，不知道就
    是邱黃旭，是事後乙○○才跟我們講說這支電話是邱黃旭的
    ，而後來因為乙○○被抓後，這支電話邱黃旭就不使用了，
    我們才去搜索邱黃旭的住宅，才搜到剛才講的這些東西。」
    、「（你們聲請監聽邱黃旭的那支電話是登記在誰的名義？
    ）…，不是登記邱黃旭本人的名義。」、「（有沒有辦法由
    這支登記的電話追查到邱黃旭？）沒有辦法。」、「（你們
    查獲邱黃旭，是不是因為乙○○供出邱黃旭才查獲的？）是
    。」等語（見本院上訴卷第194 頁背面至195 頁背面、第19
    7 頁正面），並有臺灣高雄地方法院檢察署98年度偵字第
    3006 號 被告邱黃旭被訴販賣第一級毒品海洛因予乙○○之
    起訴書附卷可參（見本院上訴卷第176 頁）。足證被告供出
    毒品海洛因之來源，因而查獲其上游販毒者邱黃旭，是被告
    乙○○上開犯行，自均應適用毒品危害防制條例第17條第1
    項規定，減輕其刑。再同為販賣第一級毒品之人，其原因動
    機不一，犯罪情節未必盡同，或有大盤毒梟者，亦有中、小
    盤之分，甚或僅止於吸毒者同儕間為求互通有無之有償轉讓
    者亦有之，所造成危害社會之程度自屬有異，法律科處此類
    犯罪所設之法定最低本刑卻同為死刑或無期徒刑，不可謂為
    不重。查本件被告甲○○販賣毒品僅有上開1 次，且衡諸上
    開事實三所示，係被告乙○○先與證人歐春竹以電話聯繫，
    談妥交易時間、地點、價錢，才由被告甲○○依其指示向歐
    春竹收取1, 000元，並交付海洛因，足見被告2 人犯罪行為
    角色之分擔，係被告乙○○居於形成買賣毒品之主動地位，
    被告甲○○則處於聽從指示執行毒品交易之角色，來共同獲
    得利益均霑，是被告甲○○之犯罪情節難與大盤毒梟具有主
    動性、經常性、反覆性、計畫性買賣毒品，企求高額利潤者
    相提併論，即令處以最低度刑，仍有致情法失平之處，誠屬
    情輕法重，其犯罪情狀顯可憫恕，爰依刑法第59條規定減輕
    被告甲○○之刑。被告2 人應處之刑有加重減輕事由，並均
    應先加重後減輕之。
五、原審據以論處被告2 人罪刑，固非無見；惟查：(一)有如上述
    ，被告2 人所犯毒品危害防制條例第4 條第1 項之罪，其法
    定刑已於98年5 月20日修正公布，現已生效施行，原審未及
    比較新舊法，容有未合；(二)被告乙○○供出毒品來源，因而
    查獲其上游即另案被告邱黃旭，原審未予查明適用同條例第
    17條第1 項規定，予以減刑，亦有未當；(三)附表一編號2 、
    3 、4 之物及附表二編號3 之物，不能證明與本案販賣第一
    級毒品海洛因犯行有何關聯（被告人均供稱有施用毒品之犯
    行，依被告2 人前科表，被告2 人均有施用毒品前科），原
    判決併諭知沒收銷燬或沒收；被告乙○○所犯上開第一、二
    兩罪，關於沒收部分，原判決未分別於各罪宣告刑之後諭知
    沒收銷燬或沒收之物，而係於宣告上開兩罪罪刑之後，一併
    宣告兩罪沒收銷燬或沒收之物，致無法明確分辨各罪沒收銷
    燬或沒收之物，為有未合。(四)以營利為目的販入毒品，經多
    次販賣後，持有剩餘毒品被查獲，其各次販賣毒品行為，固
    應併合處罰。惟該持有剩餘毒品之低度行為，應僅為最後一
    次販賣毒品之高度行為所吸收，不另論罪。則就該查獲之剩
    餘毒品，自只能於最後1 次販賣毒品罪宣告沒收銷燬，不得
    於各次販賣毒品罪均一併宣告（最高法院98年度台上字第10
    63號判決參照），查本件被查獲如附表一編號1 所示之毒品
    海洛因，既為被告等販賣後之剩餘毒品，自只能於最後1 次
    販賣毒品罪，即犯罪事實欄三部分宣告沒收銷燬，原判決就
    本件被查獲之毒品，於主文欄中就犯罪事實欄二(一)、(二)部分
    之宣告罪刑下，併就扣案之毒品為沒收銷燬之諭知，亦有未
    當。被告2 人上訴意旨仍執前詞，均否認販賣第一級毒品海
    洛因；檢察官上訴意旨，以原審量刑過輕；均指摘原判決不
    當，雖均不足取，但原判決既有上開可議之處，仍無可維持
    ，應將原判決撤銷改判。爰審酌被告2 人明知海洛因係毒品
    危害防制條例列管之第一級毒品，危害社會秩序及國人身體
    健康，竟仍予以販賣，危害社會治安，其販賣數量、所得不
    法利益，及渠等犯罪後之態度等一切情狀，各量處如主文第
    二、三項所示之刑，被告乙○○部分共3 罪，依其犯罪性質
    ，均認有褫奪必要，併依刑法第37條第2 項之規定，宣告褫
    奪公權，並依法定其應執行刑及褫奪公權之期間。
六、扣案如附表一編號1 所示之海洛因6 包，經檢驗後均確係毒
    品危害防制條例第2 條第2 項第1 款所規定之第一級毒品，
    已如前述，其包裝袋6 只，因用以包裹毒品，已直接觸碰、
    沾染毒品，無論依何種方式皆難以析離，此有法務部調查局
    93年3 月19日調科壹字第09300113060 號函1 紙附卷可稽（
    見原審卷第97-1頁）自應併同毒品，均依毒品危害防制條例
    第18條第1 項前段之規定，不問屬於犯人與否，宣告沒收銷
    燬；至於上開毒品經送驗耗損部分，業已滅失，就此部分，
    不另為沒收銷燬之諭知，附此敘明。扣案如附表二編號1 、
    4 所示之物，分別係供被告2 人用以量秤第一級毒品海洛因
    ，及聯絡買家，皆為供犯本件犯罪所用，且為被告乙○○所
    有，業據被告乙○○供承明確，爰各依毒品危害防制條例第
    19條第1 項前段之規定，宣告沒收之。扣案如附表二編號2
    、5 所示之夾鍊袋，係供被告2 人用以分裝毒品後裝入預備
    之物，皆為供犯本件犯罪預備之物，且為被告乙○○所有，
    業據被告乙○○供承明確，此部分毒品危害防制條例第19條
    第1 項並無沒收之規定，應回歸刑法，依刑法第38條第1 項
    第2 款之規定沒收。未扣案之如事實二(二)所述被告乙○○販
    賣第一級毒品海洛因所得500 元及與被告乙○○、甲○○如
    事實三所示共同販賣第一級毒品海洛因所得1,000 元，均應
    依同條例第19條第1 項，宣告沒收，如全部或一部不能沒收
    ，應以其財產抵償之，且該1,000 元係共同正犯之犯罪所得
    ，因係合併計算，為避免執行時發生重複沒收、抵償之情形
    ，故依連帶理論，諭知連帶沒收，如全部或一部不能沒收，
    以其等財產連帶抵償之，不就全體共同正犯之總所得對各該
    共同正犯分別重複諭知沒收（最高法院95年度台上字第1781
    號判決意旨參照）。
七、至於附表一編號2 至4 所示摻有海洛因之香菸1 支、殘留海
    洛因殘渣之夾鍊袋4 個、殘留海洛因殘渣之削尖吸管9 支，
    及扣案如附表二編號3 所示之截斷吸管，暨扣案如附表三所
    示之自製安非他命吸食器、注射針筒、行動電話、研磨器及
    甲基安非他命等物，並無證據顯示與被告2 人犯本件販賣第
    一級毒品海洛因之罪相關，及被告乙○○如上揭事實二(一)所
    示，尚未向證人伍東昇收取之價金2,000 元，並無犯罪所得
    ，爰不併為沒收之諭知（最高法院93年度台上字第2331號判
    決意旨參照），均附此敘明。
據上論結，應依刑事訴訟法第369 條第1 項前段、第364 條、第
299 條第1 項前段，毒品危害防制條例第4 條第1 項（被告甲○
○適用修正前、被告乙○○適用修正後）、第17條第1 項（修正
後）、第18條第1 項前段、第19條第1 項，刑法第2 條第1 項、
第11條、第28條、第47條第1 項、第59條、第37條第2 項、第38
條第1 項第2 款、第51條第1 項第5 款、第8 款，判決如主文。
本案經檢察官方娜蓉到庭執行職務。
中    華    民    國    99    年    6     月    10    日
                刑事第五庭    審判長法  官  曾永宗
                                    法  官  鍾宗霖
                                    法  官  任森銓
以上正本證明與原本無異。
如不服本判決應於收受本判決後10日內向本院提出上訴書狀，其
未敘述上訴理由者，並得於提起上訴後10日內向本院補提理由書
狀（應附繕本）。
中    華    民    國    99    年    6     月    10    日
                                    書記官  呂素珍
附錄本判決論罪科刑法條：
修正前毒品危害防制條例第4 條
製造、運輸、販賣第一級毒品者，處死刑或無期徒刑；處無期徒
刑者，得併科新臺幣1 千萬元以下罰金。
製造、運輸、販賣第二級毒品者，處無期徒刑或7 年以上有期徒
刑，得併科新臺幣7 百萬元以下罰金。
製造、運輸、販賣第三級毒品者，處5 年以上有期徒刑，得併科
新臺幣5 百萬元以下罰金。
製造、運輸、販賣第四級毒品者，處3 年以上10年以下有期徒刑
，得併科新臺幣3 百萬元以下罰金。
製造、運輸、販賣專供製造或施用毒品之器具者，處1 年以上7
年以下有期徒刑，得併科新臺幣1 百萬元以下罰金。
前5 項之未遂犯罰之。
修正後毒品危害防制條例第4 條
製造、運輸、販賣第一級毒品者，處死刑或無期徒刑；處無期徒
刑者，得併科新臺幣2 千萬元以下罰金。
製造、運輸、販賣第二級毒品者，處無期徒刑或7 年以上有期徒
刑，得併科新臺幣1 千萬元以下罰金。
製造、運輸、販賣第三級毒品者，處5 年以上有期徒刑，得併科
新臺幣7 百萬元以下罰金。
製造、運輸、販賣第四級毒品者，處3 年以上10年以下有期徒刑
，得併科新臺幣3 百萬元以下罰金。
製造、運輸、販賣專供製造或施用毒品之器具者，處1 年以上7
年以下有期徒刑，得併科新臺幣1 百萬元以下罰金。
前五項之未遂犯罰之。
毒品危害防制條例第18條
查獲之第一、二級毒品及專供製造或施用第一、二級毒品之器具
，不問屬於犯人與否，均沒收銷燬之；查獲之第三、四級毒品及
製造或施用毒品之器具，無正當理由而擅自持有者，均沒入銷燬
之。但合於醫藥、研究或訓練之用者，得不予銷燬。
前項合於醫藥、研究或訓練用毒品或器具之管理辦法，由法務部
會同行政院衛生署定之。
毒品危害防制條例第19條
犯第4 條至第9 條、第12條、第13條或第14條第1 項、第2 項之
罪者，其供犯罪所用或因犯罪所得之財物，均沒收之，如全部或
一部不能沒收時，追徵其價額或以其財產抵償之。
為保全前項價額之追徵或以財產抵償，得於必要範圍內扣押其財
產。
犯第4 條之罪所使用之水、陸、空交通工具沒收之。
附表一：
┌──┬────────────┬──┬──┬─────────────┐
│編號│名                    稱│數量│單位│查      獲      地      點│
├──┼────────────┼──┼──┼─────────────┤
│ 1  │海洛因                  │  6 │ 包 │其中2 包在高雄市鼓山區九如│            │
│    │                        │    │    │四路716 巷53號乙○○住處扣│
│    │                        │    │    │得，分別驗前淨重0.015 公克│
│    │                        │    │    │、驗後淨重0.005 公克及驗前│        │
│    │                        │    │    │淨重0.007 公克、驗後淨重0 │
│    │                        │    │    │公克；其餘4 包（起訴書誤載│
│    │                        │    │    │為1 包），在高雄市鼓山區九│
│    │                        │    │    │如四路931 號3 樓乙○○住處│
│    │                        │    │    │扣得，合計淨重1.84公克，純│
│    │                        │    │    │度31.91% ，純質淨重0.59 公│
│    │                        │    │    │克。該6 包均驗出海洛因陽性│
│    │                        │    │    │反應，現由法務部調查局保管│
│    │                        │    │    │中。                      │
├──┼────────────┼──┼──┼─────────────┤
│ 2  │摻有海洛因之香菸        │  1 │ 支 │在高雄市鼓山區○○○路716 │
│    │                        │    │    │巷53號乙○○住處扣得。    │
├──┼────────────┼──┼──┼─────────────┤
│ 3  │殘留海洛因殘渣之夾鍊袋  │  4 │ 個 │同上。                    │
├──┼────────────┼──┼──┼─────────────┤
│ 4  │殘留海洛因殘渣之削尖吸管│  9 │ 支 │其中7 支（起訴書誤載為8 支│
│    │                        │    │    │）在高雄市鼓山區○○○路71│
│    │                        │    │    │6 巷53號乙○○住處扣得，其│
│    │                        │    │    │餘2 支在高雄市鼓山區九如四│
│    │                        │    │    │路931 號3 樓乙○○住處扣得│
│    │                        │    │    │。                        │
└──┴────────────┴──┴──┴─────────────┘
附表二：
┌──┬──────────┬──┬──┬──────┬────────┐
│編號│名                稱│數量│單位│備        註│查獲地點        │
├──┼──────────┼──┼──┼──────┼────────┤
│ 1  │電子秤              │  1 │ 台 │            │高雄市鼓山區九如│
├──┼──────────┼──┼──┼──────┤四路716 巷53號朱│
│ 2  │夾鍊袋              │  1 │ 包 │內含數十小包│明崇住處        │
├──┼──────────┼──┼──┼──────┤                │
│ 3  │截斷吸管            │ 20 │ 支 │            │                │
├──┼──────────┼──┼──┼──────┤                │
│ 4  │0000000000號行動電話│  1 │ 支 │            │                │
├──┼──────────┼──┼──┼──────┼────────┤
│ 5  │夾鍊袋              │ 57 │ 個 │            │高雄市鼓山區九如│
│    │                    │    │    │            │四路931 號3 樓朱│
│    │                    │    │    │            │明崇住處        │
└──┴──────────┴──┴──┴──────┴────────┘
附表三：
┌──┬─────────────┬──┬──┬────────────┐
│編號│名                      稱│數量│單位│查     獲     地     點 │
├──┼─────────────┼──┼──┼────────────┤
│ 1  │自製安非他命吸食器        │   1│ 組 │高雄市鼓山區○○○路716 │
├──┼─────────────┼──┼──┤巷53號乙○○住處。      │
│ 2  │已使用之注射針筒          │   5│ 支 │                        │
├──┼─────────────┼──┼──┤                        │
│ 3  │未使用之注射針筒          │   6│ 支 │                        │
├──┼─────────────┼──┼──┤                        │
│ 4  │0000000000、0000000000、09│   4│ 支 │                        │
│    │00000000、0000000000號行動│    │    │                        │
│    │電話                      │    │    │                        │
├──┼─────────────┼──┼──┤                        │
│ 5  │研磨器                    │   1│ 台 │                        │
├──┼─────────────┼──┼──┼────────────┤
│ 6  │甲基安非他命              │   1│ 包 │高雄市鼓山區○○○路931 │
├──┼─────────────┼──┼──┤號3 樓乙○○住處。      │
│ 7  │自製安非他命吸食器        │   1│ 組 │                        │
├──┼─────────────┼──┼──┤                        │
│ 8  │注射針筒                  │   4│ 支 │                        │
└──┴─────────────┴──┴──┴────────────┘

司法院資訊處製作；財團法人民間司法改革基金會備份。
